臺灣高等法院刑事裁定
109年度聲字第2552號
聲明異議人
即 受刑 人  翁耀財



上列聲明異議人即受刑人因違反政府採購法等案件，對於臺灣新
北地方檢察署檢察官執行之指揮（109年度執字第6197號）聲明
異議，本院裁定如下：
    主  文
聲明異議駁回。
    理  由
一、聲明異議意旨略以：聲明異議人即受刑人翁耀財（下稱聲明
    異議人）收到本件109年度執字6197號執行傳票後，於民國1
    09年6月2日至臺灣新北地方檢察署執行科報到，欲繳納易科
    罰金時，卻由非執行檢察官本人之窗口承辦人員告知因其有
    109年執字第6196號與本案無涉之另案詐欺案件犯罪所得需
    先繳納，始能辦理本件易科罰金，此有違程序正義。聲明異
    議人為初犯，且坦承犯罪，犯後態度良好，亦準時報到服刑
    ，虛心接受執行指揮命令，無非命其入獄服刑顯難收矯正之
    效及難以維持法秩序之情事，檢察官未予聲明異議人陳述意
    見機會，即否准聲明異議人易科罰金，其執行命令之指揮顯
    有瑕疵，難認適法。爰依刑事訴訟法第484條之規定聲明異
    議，請求撤銷原處分等語。
二、按受刑人或其法定代理人或配偶，以檢察官執行之指揮為不
    當者，得向諭知該裁判之法院聲明異議，刑事訴訟法第484
    條定有明文。所謂「檢察官執行之指揮不當」，係指就執行
    之指揮違法及執行方法不當等情形而言（最高法院102 年度
    台抗字第1041號裁定意旨參照）。法律賦予執行檢察官執行
    指揮之裁量權，僅在發生違法裁量或有裁量瑕疵時，法院始
    有介入審查之必要，如執行檢察官已具體說明理由，且未有
    逾越法律授權、專斷等濫用權力之情事，自不得遽謂執行檢
    察官之執行指揮為不當。
三、經查：
（一）本件聲明異議人因違反政府採購法等案件，經本院於108
      年1月31日，以106年度上訴字第463號判處罪刑及沒收，
      就得易科罰金之有期徒刑部分，應執行有期徒刑2年，如
      易科罰金，以新臺幣1千元折算1日；不得易科罰金之有期
      徒刑部分，應執行有期徒刑1年8月，復經最高法院以108
      年度台上字第1179號判決上訴駁回確定。嗣經臺灣新北地
      方法院檢察署檢察官分別以109年度執字第6196號（執行
      有期徒刑1年8月、詐欺）、109年度執字第6197號（執行
      有期徒刑2年、違反政府採購法）執行傳票命令通知聲明
      異議人於109年6月2日上午10時到案執行，並就執行詐欺
      罪部分，另攜現金新臺幣（下同）2,173,286元繳納犯罪
      所得，而聲明異議人當日到案後，由臺灣新北地方法院檢
      察署執行科書記官就109年度執字第6196號、第6197號案
      件製作執行筆錄時陳述：（你因詐欺罪，經最高法院判處
      有期徒刑1年8月、2年確定？對確定判決有無意見？）是
      ，無；（今天傳喚到案開始執行有何意見？）我無力繳納
      罰金，要入監執行；（犯罪所得2,173,286元是否繳納？
      還有何意見？）我沒錢繳犯罪所得，無等語，且上開
　　　執行筆錄經聲明異議人簽名確認後，檢具卷證資料，送檢
      察官審核後認書記官製作本件執行筆錄，經核並無不合，
      復以109年度執字第6196號（刑期起算日期：109年6月2日
      ；執行期滿日：110年12月8日）、109年度執字第6197號
      （刑期起算日期：110年12月9日；執行期滿日：112年12
      月8日）執行指揮書將聲明異議人發監執行等情，業經本
      院調取上開執行卷宗核閱屬實，復有本院被告前案紀錄表
      、上開各執行指揮書、臺灣新北地方檢察署執行案件進行
      單、執行傳票命令、執行筆錄、執行指揮書等件在卷可考
      。
（二）聲明異議意旨固指稱：本件經窗口承辦人員告知因其有10
      9年執字第6196號與本案無涉之另案詐欺案件犯罪所得需
      先繳納，始能辦理本件易科罰金，此有違程序正義，且檢
      察官未予聲明異議人陳述意見機會，即否准聲明異議人易
      科罰金，其執行命令之指揮顯有瑕疵等節。惟據前述，臺
      灣新北地方檢察署109年度執字第6196號、第6197號案件
      ，均係就本院106年度上訴字第463號確定判決所為之執行
      指揮，且檢察官以執行傳票命令通知聲明異議人於109年6
      月2日上午10時到案執行，並就執行詐欺罪部分，另攜現
      金2,173,286元繳納犯罪所得，而於聲明異議人到案執行
      時，已給與聲明異議人陳述意見機會，聲明異議人則表示
      無力繳納罰金，要入監執行等語，可見聲明異議人並未為
      易科罰金之聲請，是執行檢察官據以核發上開執行指揮書
      ，其裁量並未逾越法律授權，亦無專斷濫權或其他違法或
      顯然不當之情形。況本件聲明異議人聲明異議之109年度
      執字第6197號執行指揮書，尚未起算刑期開始執行，聲明
      異議人若為易科罰金之聲請，亦非法所不許。稽此，前揭
      聲明異議意旨所指各節，自非有憑可採。
四、綜上所述，本件檢察官依據法律規定指揮聲明異議人之應執
    行刑，自無不當或違法之處。聲明異議人猶執前詞提起本件
    聲明異議，指摘檢察官執行指揮之不當，為無理由，應予駁
    回。
據上論斷，應依刑事訴訟法第486條，裁定如主文。
中　　華　　民　　國　　109 　年　　8 　　月　　3 　　日
                  刑事第十九庭審判長法　官  曾淑華
                                    法　官  陳文貴
                                    法　官  王美玲
以上正本證明與原本無異。
如不服本裁定，應於收受送達後五日內向本院提出抗告狀。
                                    書記官  李逸翔
中　　華　　民　　國　　109 　年　　8 　　月　　3 　　日